【裁判字號】    99,易,860
【裁判日期】    990930
【裁判案由】    竊盜
【裁判全文】
臺灣板橋地方法院刑事判決               99年度易字第860號
公  訴  人  臺灣板橋地方法院檢察署檢察官
被      告  丙○○
上列被告因竊盜案件，經檢察官提起公訴（98年度偵字第31311
號），本院判決如下：
    主  文
丙○○結夥三人以上踰越安全設備竊盜，累犯，處有期徒刑拾月
。
    事  實
一、丙○○前曾於民國92年間，因竊盜等案件，經本院以93年度
    易字第772 號分別判處有期徒刑7 月、4 月，並定應執行刑
    為有期徒刑9 月確定；另於93年間，因違反槍砲彈藥刀械管
    制條例案件，經本院以94年度訴字第594 號判處有期徒刑7
    月，併科罰金3 萬元，上開各罪，經本院以94年度聲字第21
    31號裁定定應執行刑為有期徒刑1 年3 月確定，其入監服刑
    ，嗣於95年7 月14日縮刑期滿執行完畢（本件構成累犯）。
    詎其仍不知悔改，於98年10月31日夜間2 時47分許，夥同真
    實姓名年籍均不詳自稱「林文龍」之成年男子及另一名真實
    姓名年籍均不詳之成年男子，共同基於意圖為自己之不法所
    有之犯意聯絡，由丙○○駕駛車號7L—9112號自小貨車搭載
    「林文龍」及另一名不知名之成年男子，一同前往臺北縣板
    橋市○○路與廣和路交接處之某工地，趁無人注意之際，由
    「林文龍」及另一名不知名之成年男子，先踰越該工地之圍
    籬進入該工地內集中電纜線後（無故侵入建築物部分未據告
    訴），由丙○○操作上開自小貨車上之吊桿以吊掛方式，竊
    得電纜線23捲（價值共計新臺幣30萬元），得手後再將該電
    纜線變賣，供己花用。嗣為警調閱路口監視器畫面，循線於
    同年11月10日晚上9 時40分許，持搜索票在同上縣樹林市○○街111 巷12之11號查獲丙○○，並扣得收貨簽收單1 紙，
    始悉上情。
二、案經甲○○訴由臺北縣政府警察局板橋分局報請臺灣板橋地
    方法院檢察署檢察官偵查起訴。
    理  由
壹、程序部分：
一、按被告以外之人於審判外之言詞或書面陳述，除法律有規定
    者外，不得作為證據，刑事訴訟法第159 條第1 項固定有明
    文。然被告以外之人於偵查中向檢察官所為之陳述，除顯有
    不可信之情況外，得為證據；被告以外之人於審判外之陳述
    ，雖不符同法第159 條之1 至之4 之規定，而經當事人於審
    判程序同意作為證據，法院審酌該言詞陳述或書面陳述作成
    時之情況，認為適當者，亦得為證據；又當事人、代理人或
    辯護人於法院調查證據時，知有第159 條第1 項不得為證據
    之情形，而未於言詞辯論終結前聲明異議者，視為有前項之
    同意，同法第159 條之1 第2 項、第159 條之5 亦分別定有
    明文。又刑事訴訟法第159 條之5 的立法意旨在於傳聞證據
    未經當事人之反對詰問予以核實，原則上先予排除。惟若當
    事人已放棄反對詰問權，於審判程序中表明同意該等傳聞證
    據可作為證據；或於言詞辯論終結前未聲明異議，基於尊重
    當事人對傳聞證據之處分權，及證據資料愈豐富，愈有助於
    真實發見之理念，上開傳聞證據亦均得資為證據。經查：
  (一)關於證人甲○○及乙○○於警詢中所為陳述，被告丙○○於
    本院行準備程序中已表示對上開證據之證據能力不爭執（見
    本院卷第42頁），且經本院於最後審理期日就上開警詢筆錄
    逐一提示並告以要旨，被告丙○○之證據能力亦均未聲明異
    議，本院審酌證人甲○○及乙○○之證詞對認定犯罪事實之
    存否有其必要性，且上開言詞陳述作成時之情況，並無違法
    取供情形或其他程式上之瑕疵，引用其警詢中之陳述作為證
    據應屬適當認為以之為證據尚屬適當，依刑事訴訟法第159
    條之5 之規定，即具證據能力。
  (二)關於證人甲○○及乙○○於偵查中之陳述，係經檢察官諭知
    證人有具結之義務及偽證之處罰並命朗讀結文具結擔保其證
    言之真實性後，以證人身份，於檢察官面前完整、連續陳述
    其親身經歷，且查無證據顯示係遭受強暴、脅迫、詐欺、利
    誘等外力干擾情形，或在影響其心理狀況致妨礙其自由陳述
    等顯不可信之情況，而被告丙○○復未能提出上開證人在偵
    查中所述有何其他顯不可信之情況，引用上開證人於檢察官
    面前所為陳述作為證據應屬適當，依刑事訴訟法第159 條之
    1 第2 項之規定，亦具證據能力。
二、另本件認定事實所引用之卷內其餘卷證資料（包含文書證據
    等證據），被告丙○○於準備程序同意作為本案證據，且審
    判程序中復未於言詞辯論終結前表示異議，且卷內之文書證
    據等，亦無刑事訴訟法第159 條之4 之顯有不可信之情況與
    不得作為證據之情形，則依刑事訴訟法第159 條之5 之規定
    ，本件認定事實所引用之所有文書證據等證據，均有證據能
    力，合先敘明。
貳、實體部分：
一、訊據被告丙○○固不否認有於上開時間駕駛車號7L—9112號
    自小貨車搭載自稱「林文龍」之成年男子及另1 名成年男子
    ，前往臺北縣板橋市○○路與廣和路交接處之工地，又「林
    文龍」及另1 名男子先踰越圍籬進入該工地內集中電纜線，
    伊則操作上開自小貨車上之吊桿以吊掛方式吊電纜線等情，
    然矢口否認有何加重竊盜之犯行，並辯稱：係因客戶要求伊
    去載貨，僅係單純去收購物品，不知道他們係竊取，且拿取
    的電線僅有1 捆，伊賣給乙○○的廢電線與甲○○所失竊之
    電線並不同云云。經查：
  (一)觀諸證人甲○○於警詢中證稱：伊所負責之工地位於板橋市
    ○○路與廣和路交界處，於98年10月31日早上7 時37分左右
    ，發現工地遭竊，被偷電線23捲，又該批電線是於98年10月
    28日進貨，工地有加裝監視錄影設備，經警方調閱監視器發
    現有3 名男子涉嫌，其中1 名頭戴白色棒球帽、中等身材負
    責操作吊車，另外2 名中等身材，1 名頭髮較長、1 名較短
    ，伊與該3 名男子並不認識等語歷歷（見98年度偵字第3131
    1 號偵查卷宗第8 、10頁），其於偵查中具結證述：伊係公
    司的老闆，當天失竊的電線大部分是有包黑色絕緣體的電線
    ，不是裸線，統計總共失竊23捲電纜線，價值約30萬元左右
    ，又伊工地內有養6 、7 隻狗，工地有用2 米高圍籬圍起來
    ，工地的2 大門有關起來，工地大門沒有被破壞的痕跡等情
    明確（見同上偵查卷宗第102 頁），復有工地監視錄影器翻
    拍照片顯示「於98年10月31日夜間2 時47分18秒有1 戴帽子
    男子進入該工地將電線集中」、「於98年10月31日夜間2 時
    48 分35 秒，自小貨車上之吊桿呈現調取之模式」、「該自
    小貨車之車牌號碼為7L—9112號」，此有工地監視錄影器翻
    拍照片附卷可稽（見同上偵查卷宗第52、53及67頁），並有
    銷貨單影本3 紙在卷可參（見同上偵查卷宗第26至28、52至
    67頁），綜觀上開情詞，堪認告訴人甲○○所負責位於臺北
    縣板橋市○○路與廣和路交接處之工地，於98年10月31日夜
    間2時47 分許遭3 名真實姓名年籍不詳之人竊取電纜線，且
    其等係以踰越該工地之圍籬方式進入該工地內集中電纜線後
    ，復以操作自小貨車上之吊桿以吊掛方式，竊得電纜線之情
    無誤。
  (二)另徵之被告丙○○於警詢中供述：警方調閱監視器發現車牌
    號碼7L—9112號之自小貨車附吊桿自小貨車，車輛貨斗側身
    噴有沛德金屬有限公司的字樣，該車係伊所有，又因客戶「
    林文龍」要伊幫忙載貨，於10月31日2 時48分許，伊有駕駛
    該車載「林文龍」及另1 名男性朋友，由樹林市○○街111
    巷12之11號出發，前往板橋市的某一個工地，「林文龍」稱
    係在該工地工作，要伊幫忙載廢電線，並表示因太晚過去，
    所以工地門已經關了，伊不疑有他，遂在該工地外門之車上
    等，「林文龍」及另1 名朋友進去該工地拿廢電線，不清楚
    係由何人翻越進入該工地，但因廢電線太重，「林文龍」叫
    伊用自小貨車的吊桿把該捆廢電線吊出來放在車上，之後工
    地內的狗在吠，「林文龍」他們就跑出來，說怕吵到鄰居，
    伊等吊了1 綑廢電線就先離開，伊並不知道他們要竊取工地
    電線，之後將取得的電線賣給臺北縣新莊市的1 間廢鑄造廠
    等語（見同上偵查卷宗第5 至6 頁），其於98年11月11日之
    偵查中另供稱：有到現場，係因為客戶「林文（金）龍」叫
    伊過去該處幫忙載貨，不承認有竊盜等詞（見同上偵查卷宗
    第82頁），其於98年12月3 日之偵查中亦供陳：於98年10月
    31日2 時48分許，因客戶表示有東西要賣及機車不好載，故
    駕駛7L—9112號自小貨車載客戶2 人一起去板橋市○○街的
    工地，伊並沒有到工地內，係在外面等他們，但有用吊桿去
    吊取電線，當時三更半夜且有狗叫他們2 人就跑，伊也覺得
    怪怪的，又該名客戶叫「林金龍」，伊認識不到1 個月，之
    前「林金龍」也有零星載過1 、2 次貨來賣伊等詞（見同上
    偵查卷宗第101 頁），其於99年5 月10日之本院準備程序中
    自承：伊係從事資源回收，前往上開工地的前一天，接獲「
    林文龍」來電表示有部份的裸銅線要賣，因當時人在南部，
    就跟「林文龍」說回去時間很晚，但「林文龍」說急著要用
    錢且東西比較重，希望能開貨車幫忙載，伊回家已經11點了
    ，「林文龍」跟他的朋友就到公司找伊，遂開貨車載他們到
    那邊載貨，伊看是工地就覺得怪怪的，可是「林文龍」稱係
    外包商，且東西都已經整理好，那個地方路比較小，他們就
    叫伊先去調頭，調頭回來後，他們就已經把東西搬到鐵門旁
    邊，伊不知道他們如何進去工地，但並沒有用開門的方式進
    去，係用伊貨車吊勾的方式去吊的，又當天伊只載1 捲，吊
    的那捲有90幾公斤等詞（見本院卷第41背面至42頁），其於
    99年8 月26日之準備程序中自白：伊起先不知道，但是到了
    現場，且把東西吊起來之後，伊就知道之情（見本院卷第83
    背面至84頁），則由被告丙○○前後之供述，足見被告丙○○有於上開時、地駕駛前述自小貨車搭載真實姓名年籍不詳
    之2 名男子，抵達工地之際，工地大門並非開啟，該2 名男
    子進入工地內，復由被告丙○○操作自小貨車上之吊桿以吊
    掛方式，竊取電纜線之情。至被告丙○○辯稱：伊不知道係
    偷竊，只是單純收購等詞置辯。惟按一般從事回收資源之交
    易經驗法則，欲出售回收品給資源回收場，從事資源回收者
    理應會登記出售者之相關資料，然本案被告丙○○卻無法提
    供該客戶之真實姓名年籍資料，已啟人疑竇。復細繹被告丙○○駕駛自小貨車搭載該2 名男子前往工地之時間，係屬夜
    間，此與一般交易時間顯屬相違，被告丙○○為有社會經驗
    之成年人，自難諉為不知。又稽被告丙○○等3 人抵達之際
    ，該工地之大門業已關起一節，業據證人甲○○證述明確，
    且被告丙○○亦坦認不諱，倘若自稱「林文龍」之人確實為
    工地包商且被告丙○○僅係單純要收購物品，被告丙○○何
    以未要求開啟工地大門進入方便載運，卻係由「林文龍」及
    另名男子以踰越該工地之圍籬進入工地之方式為之，甚至其
    等於聽聞狗吠之際，「林文龍」及該名男子即表明要離開，
    被告丙○○大費周章開車前來即離開卻未加以質問，益徵被
    告丙○○主觀上知悉「林文龍」及另名成年男子係要為竊盜
    之犯行。另徵之被告丙○○於本院準備程序中亦自承：起先
    不知道，到了現場，吊取時，就知道等語明確，益徵被告丙○○知道係竊取之情至明。承上，被告丙○○以自小貨車上
    之吊桿吊取電線，已參與竊盜行為之分工，是其辯稱僅係收
    購云云，係推諉卸責之詞，不足為採。
  (三)至被告丙○○於警詢及偵查中均辯稱：當天伊僅吊取1 捆廢
    電線，而證人乙○○亦可證明所賣的廢電線是裸線並非是甲○○工地失竊的電線等詞，且其於警詢中另供述：當天共賣
    得7 千元，只賺取1 千1 百多元之詞（見同上偵查卷宗第6
    頁），惟其於本院審理中另供述：伊買這些貨真的很冤枉，
    伊總共花6 萬元，跟他買2 捲云云（見本院卷第98背面頁）
    ，則有關被告丙○○究竟從工地取得多少電線前後供述不一
    致，是其所辯，已難遽信。雖證人乙○○於警詢、偵查及本
    院審理中供述：被告所賣之電線是1.6 ㎜電線圈（未去除絕
    緣體）與甲○○所失竊電線之照片不同等語（見同上偵查卷
    宗第12背面、102 頁），並有收貨簽收單1 紙在卷可參（見
    同上偵查卷宗第22頁），復徵之被告丙○○於警詢中自承：
    伊係將取得之電線賣給臺北縣新莊市的一間鑄造廠等語（見
    同上偵查卷宗第6 頁），則縱使證人乙○○為前開之證述，
    被告丙○○賣給證人乙○○之電線與告訴人甲○○失竊之電
    線不同，亦無法脫免被告丙○○竊盜之犯行。
  (四)綜上所述，足認被告丙○○所辯，係推諉卸責之詞，不足採
    信。本件事證明確，應依法論科。
二、核被告丙○○所為，係犯刑法第321 條第1 項第2 、4 款之
    結夥三人以上踰越安全設備竊盜罪。其與真實姓名年籍均不
    詳自稱「林文龍」之成年男子及另一名真實姓名年籍均不詳
    之成年男子間有犯意聯絡及行為分擔之事實，應以共同正犯
    論處。被告前有如事實欄所述之犯罪科刑及執行情形，此有
    臺灣高等法院被告前案紀錄表1 份在卷可稽，其於有期徒刑
    執行完畢後，5 年以內再故意犯本罪，應依刑法第47條第1
    項規定論以累犯，並加重其刑。爰審酌被告之素行、生活狀
    況、品行、知識程度，其不思合法正途獲取財物，未經許可
    竊取他人財物、犯後否認犯行，態度不佳等一切情狀，量處
    如主文所示之刑。公訴人雖具體求刑1 年，仍嫌稍重，併此
    敘明。
據上論斷，應依刑事訴訟法第299 條第1 項前段，刑法第28條、
第321 條第1 項第2 、4 款、第47條第1 項，決如主文。
本案經檢察官簡志祥到庭執行職務。
中    華    民    國    99    年    9     月    30    日
                  刑事第三庭    法  官  連雅婷
以上正本證明與原本無異
如不服本判決應於送達後10日內向本院提出上訴狀
                                書記官  郭晉良
中    華    民    國    99    年    9     月    30    日
附錄本案論罪科刑法條全文：
中華民國刑法第321條（加重竊盜罪）
犯竊盜罪而有左列情形之一者，處 6 月以上、 5 年以下有期徒
刑：
一、於夜間侵入住宅或有人居住之建築物、船艦或隱匿其內而犯
    之者。
二、毀越門扇、牆垣或其他安全設備而犯之者。
三、攜帶兇器而犯之者。
四、結夥三人以上而犯之者。
五、乘火災、水災或其他災害之際而犯之者。
六、在車站或埠頭而犯之者。
前項之未遂犯罰之。

司法院資訊處製作；財團法人民間司法改革基金會備份。
